Kevin A. Castillo Gamboa

Santiago de Cali Tel: 3176423562

Email: kevcastillo@gmail.com

PERFIL

Ingeniero Electrónico. Alto nivel de inglés. Con conocimientos en el diseño y ejecución de estrategias administrativas, tanto de ingeniería como de gestión de mantenimiento, orientadas a incrementar los índices de productividad, rentabilidad y sostenibilidad del negocio; asimismo, con conocimientos en inventarios y control presupuestal. Con experiencia en liderar, definir y planificar políticas del departamento de mantenimiento, estableciendo modelos preventivos, correctivos y predictivos; de igual manera, en administración de gastos, cumplimiento de KPIs y manejo de equipos interdisciplinarios. Con habilidades en liderazgo transformacional, planeación, toma de decisiones, análisis de información y datos, comunicación asertiva, trabajo en equipo y adaptación al cambio.

EXPERIENCIA LABORAL

SODEXO Profesional de Mantenimiento

Puerto Tejada Ene 2021 – Actualmente

Planear, liderar y supervisar los procesos de mantenimiento de complejidad técnica, bajo los lineamientos, estándares de servicio y de calidad y seguridad de la compañía, con el fin de garantizar el adecuado funcionamiento de los equipos y la sostenibilidad de la infraestructura necesaria para la operación, direccionando el personal técnico y administrativo a cargo en la operación.

Logros:

Apoyé de manera activa la apertura del servicio y estabilización del mismo, implementando estrategias para generar el menor impacto posible durante la transición.

GRUPO CONSTRUCTOR ELITE Ingeniero de Proyectos

Santiago de Cali Dic 2019 – Ene 2021

Responsable de liderar la estrategia administrativa de la compañía, a través de la definición y supervisión de nuevos negocios, búsqueda de reducción de costos y gastos, control presupuestal y manejo de negociación con proveedores del Valle de Cauca, tanto de servicio como de producto.

Logros:

Lideré el montaje tecnológico de inventarios al interior de la compañía, lo que permitió identificar el costo y ganancia de cada producto, organización del punto ferretero e identificar la cantidad y tipo de inventario con el que se cuenta.

SUMMAR PRODUCTIVIDADCoordinador de Mantenimiento

Santiago de Cali Sept 2019 – Nov 2019

Responsable de definir y estructurar el modelo de mantenimiento preventivo a nivel nacional, con el objetivo de establecer metodologías para disminuir la tasa de mantenimientos correctivos y garantizar la disponibilidad y confiabilidad de los equipos involucrados en la operación. De igual manera, encargado de la negociación y evaluación de proveedores de mantenimiento en todo el país buscando un mayor beneficio para la compañía en términos de calidad, tiempo y servicio.

Logros:

Lideré la propuesta de estructuración organizacional del área de mantenimiento, buscando que sea una dependencia visible para la compañía, estableciendo indicadores de cumplimiento y gestión.

METECNO DE COLOMBIA Jefe de Mantenimiento

Santander de Quilichao Oct 2017 – Feb 2019

Encargado de definir y planificar la política del departamento, con el objetivo de mejorar el modelo preventivo y establecer metodologías para garantizar la disponibilidad y confiabilidad de la línea de producción disminuyendo los tiempos y frecuencias de mantenimiento correctivo. Adicionalmente, responsable de la administración y control presupuestal y de gastos, manejo de inventarios, disponibilidad de recursos, tanto humanos como físicos, así como el manejo de cotizaciones, evaluación y selección de las mejores alternativas en la compra de repuestos, servicios y maquinarias.

Logros:

Implementé la base de datos de información de mantenimiento para el análisis de fallas y cumplimiento de indicadores.

MORPHO – IDEMIA

Yumbo

Dic 2014 – Sept 2017

Planeador Mantenimiento

Encargado de la generación y seguimiento a programas de planeación, control de presupuestos y gastos, así como a la administración de inventarios y manejo de recursos; adicionalmente, responsable de la disponibilidad y funcionabilidad de los activos de producción, con un equipo a cargo de ocho técnicos. Responsable, igualmente, de coordinar los diferentes proveedores, tanto nacionales como internacionales, velando por el cumplimiento de los acuerdos y la calidad de sus intervenciones. De igual manera, encargado del cumplimiento de los requisitos del Sistema Integrado de Gestión en Seguridad Industrial, Salud Ocupacional y Ambiental.

Logros:

Lideré un proyecto de mantenimiento al interior de la compañía, que permitió disminuir los tiempos de paradas de producción, por mantenimientos correctivos en las máquinas.

Apoyé el traslado general de la planta de producción, cumpliendo con los presupuestos y cronogramas establecidos por la compañía.

GRUPO CONSTRUCTOR ELITE Ingeniero de Provectos

Santiago de Cali Mar 2013 – Nov 2014

Estructuración del departamento de proyectos de la compañía definiendo las políticas y la forma de trabajo para la ejecución de los mismos asi como del cierre y su entrega final.

Negociación con proveedores y clientes para la elaboración de proyectos, manejo de presupuestos, inventarios y control de gastos además de la supervisión de ejecución de obras y de equipos de trabajo.

CAMPOSANTO METROPOLITANO Ingeniero de Mantenimiento

Santiago de Cali Jul 2011 – Feb 2013

Velar por la funcionabilidad y disponibilidad de los equipos críticos de la organización, así como de la planeación y coordinación de los mantenimientos locativos y áreas de trabajo, responsable por la ejecución de los proyectos de infraestructura de la compañía.

Supervisión, coordinación y seguimiento a grupos de trabajo, manejo de presupuestos y control de gastos.

KAMATI LTDA Yumbo

Ingeniero de Proyectos (prestación de servicios)

Jul 2009 – Abr 2011

Planificación, dirección, y ejecución de proyectos de sistemas industriales, gestión y coordinación de compra de insumos y servicios, manejo y coordinación de personal.

Organización, documentación y presentación de proyectos así como el cierre y entrega de los mismos.

SERTESA – CARVAJAL S.A Planeador de Mantenimiento

Yumbo

Octl 2007 - Dic 2008

Generación y seguimiento a programas de planeación de mantenimiento así como de la supervisión, organización y manejo de grupos de trabajo; responsable de velar por la disponibilidad y funcionabilidad de los activos de producción. Manejo de presupuestos y control de gastos, manejo de inventarios y disponibilidad de recursos.

Análisis de oferta y gestión de compra a materiales y servicios.

KAMATI LTDA

Yumbo

Ingeniero de Proyectos

Ene 2007 – Abr 2007

Supervisión y coordinación de proyectos de sistemas industriales además del manejo y coordinación de personal técnico y organización, documentación, presentación y cierre de proyectos.

Gestión de equipos industriales, cotizaciones, compra y venta de los mismos, control y manejo de inventarios.

ESTUDIOS

2005 Ingeniero Electrónico
Santiago de Cali
Universidad San Buenaventura

1999 Bachiller Clásico

Santiago de Cali Colegio Franciscano de Fray Damian Gonzalez

FORMACIONES ADICIONALES

2008 Diplomado en Gestón del diseño de plantas de producción

Santiago de Cali Universidad ICESI

2008 Certificación en Programa 5's manufactura

Santiago de Cali Sertesa – Carvajal S.A

2008 Certificación en Administración productiva total (TPM)

Santiago de Cali Sertesa – Carvajal S.A

Idiomas: Español: Nativo

Ingles: Avanzado

Programas manejados: Paquete office, Outlook, SAP (PM/MM), Oracle.

REFERENCIAS

Helmer Muñoz ValderramaSantiago de Cali
Gerente
Celular 316-4415511

Kamati Ltda.

Karen Parra Santiago de Cali Líder de comercio exterior (Colombia) Celular 317-3233011

Amcor

Héctor Cortes ToroSantiago de Cali
Gerente de Contrato
Celular 321-3137660

Sodexo

To a Karin A Carlilla Carrina

Ing. Kevin A. Castillo Gamboa C.C 94041236